---
title: "ZED - śledzie oceaniczne"
author: "Kamil Osak"
date: "2022-12-02"
always_allow_html: yes
output:
  md_document:
    toc: true
    toc_depth: 2
    variant: markdown_github
---

```{r, echo=FALSE, warning=FALSE, message=FALSE}
library(knitr)
library(dplyr)
library(ggplot2)
library(tidyr)
library(ggcorrplot)
library(caret)
library(plotly)

set.seed(22)
df <- read.csv("sledzie.csv", sep=",")
for(i in 1:ncol(df)) {df[,i] <- as.numeric(df[,i])}
df <- drop_na(df)
```

# Cel projektu
Celem projektu jest analiza połowów śledzi oceanicznych wyławianych w Europie.

# Wykorzystane pakiety
Do wykonania analizy danych zostały wykorzystane następujące pakiety:

```{r, echo=FALSE, warning=FALSE}
packages <- names(sessionInfo()$other)
knitr::kable(packages, col.names=NULL)
```

# Informacje dotyczące zbioru danych
## Podstawowe informacje
Zbiór danych został wczytany i oczyszczony z brakujących danych. Rekordy, które nie miały wartości zostały usunięte z zestawu danych. 

```{r, echo=FALSE}
print(paste("Liczba wierszy: ", nrow(df)))
print(paste("Liczba kolumn: ", ncol(df)))
```

### Próbka z zestawu danych
```{r, echo=FALSE}
knitr::kable(head(df))
```

### Podsumowanie zestawu danych
```{r, echo=FALSE}
knitr::kable(summary(df))
```

### Długość złowionego śledzia [cm]
```{r, echo=FALSE, warning=FALSE}
ggplot(df, aes(x=length)) + geom_histogram(binwidth = .5)
```

### Zagęszczenie Calanus finmarchicus gat. 1 - cfin1
```{r, echo=FALSE, warning=FALSE}
ggplot(df, aes(x=cfin1)) + geom_histogram(binwidth = .5)
```

### Zagęszczenie Calanus finmarchicus gat. 2 - cfin2
```{r, echo=FALSE, warning=FALSE}
ggplot(df, aes(x=cfin2)) + geom_histogram(binwidth = .5)
```

### Zagęszczenie Calanus helgolandicus gat. 1 - chel1
```{r, echo=FALSE, warning=FALSE}
ggplot(df, aes(x=chel1)) + geom_histogram(binwidth = .5)
```

### Zagęszczenie Calanus helgolandicus gat. 2 - chel2
```{r, echo=FALSE, warning=FALSE}
ggplot(df, aes(x=chel2)) + geom_histogram(binwidth = .5)
```

### Zagęszczenie widłonogów gat. 1 - lcop1
```{r, echo=FALSE, warning=FALSE}
ggplot(df, aes(x=lcop1)) + geom_histogram(binwidth = .5)
```

### Zagęszczenie widłonogów gat. 2 - lcop2
```{r, echo=FALSE, warning=FALSE}
ggplot(df, aes(x=lcop2)) + geom_histogram(binwidth = .5)
```

### Natężenie połowów w regionie - fbar
```{r, echo=FALSE, warning=FALSE}
ggplot(df, aes(x=fbar)) + geom_histogram(binwidth = .5)
```

### Roczny narybek [liczba śledzi] - recr
```{r, echo=FALSE, warning=FALSE}
ggplot(df, aes(x=recr)) + geom_histogram(bins = 30)
```

### Łączne roczne natężenie połowów w regionie - cumf
```{r, echo=FALSE, warning=FALSE}
ggplot(df, aes(x=cumf)) + geom_histogram(binwidth = .5)
```

### Łączna liczba ryb złowionych w ramach połowu - totaln
```{r, echo=FALSE, warning=FALSE}
ggplot(df, aes(x=totaln)) + geom_histogram(bins = 30)
```

### Temperatura przy powierzchni wody [°C] - sst
```{r, echo=FALSE, warning=FALSE}
ggplot(df, aes(x=sst)) + geom_histogram(binwidth = .5)
```

### Poziom zasolenia wody [Knudsen ppt] - sal
```{r, echo=FALSE, warning=FALSE}
ggplot(df, aes(x=sal)) + geom_histogram(binwidth = .5)
```

### Miesiąc połowu - xmonth
```{r, echo=FALSE, warning=FALSE}
ggplot(df, aes(x=xmonth)) + geom_histogram(binwidth = .5)
```

### Oscylacja północnoatantycka [mb] - nao
```{r, echo=FALSE, warning=FALSE}
ggplot(df, aes(x=nao)) + geom_histogram(binwidth = .5)
```

# Analiza danych
## Potwierdzenie zjawiska stopniowego karłowacenia śledzi oceanicznych wyławianych w Europie
Z racji tego że w zestawie danych brakuje jednoznacznych znaczników czasowych, wykorzystałem liczbę porządkową w kolumne X, aby zachować chronologię badań.
```{r, echo=FALSE}
length_plot <- ggplot(df, aes(x=X, y=length)) + geom_line()
ggplotly(length_plot)
```

## Wykres korelacji zmiennych
W celu ułatwienia odczytywania danych, ukryłem powtarzające się macierze.
```{r, echo=FALSE}
df_correlation <- cor(df)
ggcorrplot(df_correlation, type="lower")
```

Na powyższym wykresie korelacji należy zwrócić uwagę na atrybuty korelujące z długością śledzi. Dodatnia korelacja zauważalna jest z wartościami zagęszczenia Calanus helgolandicus gat. 1 (chel1), zagęszczenia widłonogów gat. 1 (lcop1) i ułamku pozostawionego narybku (fbar). Natomiast długość śledzia jest ujemnie, bardzo silnie skorelowana z temperaturą przy powierzchni wody (sst) oraz, w mniejszym stopniu, z oscylacją północnoatlantycką (nao).

# Predykcja
```{r, echo=FALSE}
inTraining <- createDataPartition(y=df$length, p=.7, list=FALSE)
training <- df[inTraining,]
testing <- df[-inTraining,]
ctrl <- trainControl(method="repeatedcv", number=2, repeats=5)
```

## Linear Regression
```{r, echo=FALSE}
lr <- train(length ~ ., data=training, method='lm', trControl=ctrl)
lr
```

## Random Forest
```{r, echo=FALSE}
rf <- train(length ~ ., data=training, method='rf', trControl=ctrl, tundeGrid=data.frame(mtry=8), importance=TRUE, ntree=15)
rf
```

## k-NN
```{r, echo=FALSE}
knn <- train(length ~ ., data=training, method='knn', trControl=ctrl)
knn
```

## Porównanie modeli
```{r, echo=FALSE}
temp <- list(LR=lr, RF=rf, KNN=knn)
resamples_results <- resamples(temp)
summary(resamples_results)
```

## Atrybuty wpływające na wynik
W celu przedstawienia atrybutów, które, na podstawie dostępnych danych, są przyczyną karłowacenia śledzi wykorzystany zostanie model RandomForest. Dane zostały wcześniej wyczyszczone.

```{r, echo=FALSE}
plot(varImp(rf))
```

Na podstawie powyższego wykresu można stwierdzić, że największy wpływ na długość śledzi ma temperatura wody oraz zagęszczenie widłogonów gat. 1. Atrybuty takie jak miesiąc oraz X, czyli numer porządkowy, zostały przeze mnie pominięte celowo, ponieważ nie mają znaczenia dla naszej analizy danych.

# Podsumowanie
Wykonane badania dowiodły że za procesem karłowacenia śledzi oceanicznych wyławianych w Europie w ostatnich 60 latach, odpowiadają wzrost temperatury wody oraz dostępność niektórych planktonów, w głównej mierze zagęszczenie widłogonów gat. 1.